---
title: "BI1363 HT 2020<br>Signifikansbokstäver<br>Oktober 2020<br>Adam Flöhr, BT, SLU"
output: 
  revealjs::revealjs_presentation:
    css: style1.css
    self_contained: true
    transition: fade
    mathjax: "https://mathjax.rstudio.com/latest/MathJax.js?config=TeX-AMS_SVG"
    reveal_options:
      width: "100%"
      height: "100%"
      minScale: 1
      maxScale: 1
      slideNumber: false
      controls: false
      progress: false
editor_options: 
  chunk_output_type: console
---

```{r setup, include=FALSE}
knitr::opts_chunk$set(echo = TRUE, warning = F, message = F, error = F)
```

```{r, echo = F}
library(ggplot2)
library(dplyr)
library(cowplot)
library(extrafont)
library(patchwork)

theme_set(theme_bw() + theme(plot.background = element_rect(fill = "#ffffe6", color = "#ffffe6"),
                             legend.box.background = element_rect(color = "black")))
```

#

<div style="position:absolute;width:80%;height:400px;border: 10px double;padding: 150px 10px; left:10%; top:100px;">
<p style="text-align:center;font-size: 2em;">
Signifikansbokstäver från *LSD* eller *HSD*
</p>
</div>

# 

En anova-modell kan användas till att jämföra behandlingsgrupper (parvisa jämförelser)

Jämförelsen kan göras genom att beräkna LSD (Least significant difference) eller HSD (Honest significant difference)

Om två gruppers medelvärden skiljer sig åt med mer än LSD (HSD) är grupperna signifikant skilda

Resultaten kan sammanfattas i en tabell med medelvärden per behandlingsgrupp

Signifikanta skillnader kan anges med *signifikansbokstäver*

## Exempel på signifikansbokstäver

Grupper som delar någon signifikansbokstav är *ej* signifikant åtskilda

Ett exempel med sex behandlingar:

|Behandling | Medelvärde|Sig |
|:----------|----------:|:---|
|Hög        |       10.3|a   |
|Mycket hög |        9.4|ab  |
|Ganska hög |        8.0|ab  |
|Låg        |        7.6|bc  |
|Ganska låg |        5.5|cd  |
|Mycket låg |        4.3|d   |

Behandlingen *Mycket hög* är inte signifikant skild från *Ganska hög* (delar bokstaven a)

Behandlingen *Låg* är signifikant skild från *Mycket låg* (delar ingen bokstav)

Och så vidare

## Konstruktion av signifikansbokstäver

För att konstruera signifikansbokstäver behöver vi gruppmedelvärden och ett LSD (eller HSD) värde.

I exemplet har vi följande gruppmedelvärden

|Behandling | Medelvärde|
|:----------|----------:|
|Mycket hög |        9.4|
|Hög        |       10.3|
|Ganska hög |        8.0|
|Ganska låg |        5.5|
|Låg        |        7.6|
|Mycket låg |        4.3|

och $LSD = 2.4$

##

Börja med att ordna grupper efter medelvärde

|Behandling | Medelvärde|
|:----------|----------:|
|Hög        |       10.3|
|Mycket hög |        9.4|
|Ganska hög |        8.0|
|Låg        |        7.6|
|Ganska låg |        5.5|
|Mycket låg |        4.3|

##

Sätt ut ett *a* för den första behandlinggruppen

|Behandling | Medelvärde|Sig |
|:----------|----------:|:---|
|Hög        |       10.3|a   |
|Mycket hög |        9.4|  |
|Ganska hög |        8.0|  |
|Låg        |        7.6|  |
|Ganska låg |        5.5|  |
|Mycket låg |        4.3|   |

Beräkna gruppmedelvärdet för första grupppen minus LSD: $10.3 - 2.4 = 7.9$

Detta innebär att alla grupper med medelvärde över $7.9$ ska ha en bokstav *a*

|Behandling | Medelvärde|Sig |
|:----------|----------:|:---|
|Hög        |       10.3|a   |
|Mycket hög |        9.4|a  |
|Ganska hög |        8.0|a  |
|Låg        |        7.6|  |
|Ganska låg |        5.5|  |
|Mycket låg |        4.3|   |

##

Gå nu till den andra raden i ordningen

Beräkna dess medelvärde minus LSD: $9.4 - 2.4 = 7.0$

Detta innebär att all rader med medelvärde över $7.0$ ska dela en bokstav med den aktuella raden

Om de redan gör det - gör ingenting. Om de inte gör det, fyll i **nedåt** med nästa bokstav i alfabetet (här *b*)

|Behandling | Medelvärde|Sig |
|:----------|----------:|:---|
|Hög        |       10.3|a   |
|Mycket hög |        9.4|ab  |
|Ganska hög |        8.0|ab  |
|Låg        |        7.6|b  |
|Ganska låg |        5.5|  |
|Mycket låg |        4.3|   |

##

Gå nu till nästa rad i ordningen, med medelvärde $8.0$

Beräkna dess medelvärde minus LSD: $8.0 - 2.4 = 5.6$

Detta innebär att all grupper med medelvärde över $5.6$ ska dela en bokstav med den aktuella raden

Om de redan gör det - gör ingenting. Om de inte gör det, fyll i **nedåt** med nästa bokstav i alfabetet (här *c*)

Här delar alla rader med värden över $5.6$ redan någon bokstav med den aktuella raden, så vi behöver inte göra någonting

|Behandling | Medelvärde|Sig |
|:----------|----------:|:---|
|Hög        |       10.3|a   |
|Mycket hög |        9.4|ab  |
|Ganska hög |        8.0|ab  |
|Låg        |        7.6|b  |
|Ganska låg |        5.5|  |
|Mycket låg |        4.3|   |

##

Gå nu till nästa rad i ordningen, med medelvärde $7.6$

Beräkna dess medelvärde minus LSD: $7.6 - 2.4 = 5.2$

Detta innebär att all grupper med medelvärde över $5.2$ ska dela en bokstav med den aktuella raden

Om de redan gör det - gör ingenting. Om de inte gör det, fyll i **nedåt** med nästa bokstav i alfabetet (här *c*)

|Behandling | Medelvärde|Sig |
|:----------|----------:|:---|
|Hög        |       10.3|a   |
|Mycket hög |        9.4|ab  |
|Ganska hög |        8.0|ab  |
|Låg        |        7.6|bc  |
|Ganska låg |        5.5|c  |
|Mycket låg |        4.3|   |

##

Gå nu till nästa rad i ordningen, med medelvärde $5.5$

Beräkna dess medelvärde minus LSD: $5.5 - 2.4 = 3.1$

Detta innebär att all grupper med medelvärde över $3.1$ ska dela en bokstav med den aktuella raden

Om de redan gör det - gör ingenting. Om de inte gör det, fyll i **nedåt** med nästa bokstav i alfabetet (här *d*)

|Behandling | Medelvärde|Sig |
|:----------|----------:|:---|
|Hög        |       10.3|a   |
|Mycket hög |        9.4|ab  |
|Ganska hög |        8.0|ab  |
|Låg        |        7.6|bc  |
|Ganska låg |        5.5|cd  |
|Mycket låg |        4.3|d   |