---
title: "BI1363: Föreläsning 4.5<br>Samplingsfördelningar<br>Oktober 2020<br>Adam Flöhr, BT, SLU"
output: 
  revealjs::revealjs_presentation:
    css: style1.css
    self_contained: false
    transition: fade
    reveal_options:
      width: "100%"
      height: "100%"
      minScale: 1
      maxScale: 1
      slideNumber: false
      controls: false
      progress: false
editor_options: 
  chunk_output_type: console
---

```{r setup, include=FALSE}
knitr::opts_chunk$set(echo = TRUE, warning = F, message = F, error = F)
```

```{r, echo = F}
library(ggplot2)
library(dplyr)
library(cowplot)
library(extrafont)
library(patchwork)

theme_set(theme_bw() + theme(plot.background = element_rect(fill = "#ffffe6", color = "#ffffe6"),
                             legend.box.background = element_rect(color = "black")))
```

##

<div style="position:absolute;width:80%;height:400px;border: 10px double;padding: 150px 10px; left:10%; top:100px;">
<p style="text-align:center;font-size: 2em;">
Samplingsfördelningar
</p>

<p style="text-align:center;">
Motsvarar *Biometri*, kap 5
</p>
</div>

## I korthet

<div class="fragment fade-in">
Vid en statistisk undersökning drar vi ett *stickprov* ur en *population*
</div>

<div class="fragment fade-in">
Från stickprovet skattas *punktskattningar*, t.ex medelvärde, varians och andelar
</div>

<div class="fragment fade-in">
Punktskattningen är en observation av en slumpvariabel och dess fördelning kallas en *samplingsfördelning*
</div>

<div class="fragment fade-in">
Samplingsfördelningen beror på egenskaper hos populationen och skattningen

>- Om variabeln i populationen är normalfördelad med känd varians är det skattade medelvärdet normalfördelat
>- Om variabeln i populationen är normalfördelad med skattad varians är det skattade medelvärdet t-fördelat
>- Om ett stickprov är *stort* är medelvärdet approximativt normalfördelat
>- Om variabeln i populationen är binär är en skalning av den skattade proportionen binomialfördelad
</div>

# Population och stickprov

<div style="width:50%;float:right;left:1200px;top:100px;position:absolute;">
```{r, echo = F, fig.height=6, fig.width = 4}
dat <- data.frame(t = seq(0, 2*pi, length.out = 1000)) %>% 
  mutate(x = cos(t), y = sin(t))
dat_arrow <- data.frame(c = rep(1:3, each = 2),
                        x1 = c(-1 + 0.1, 0, 1 - 0.1),
                        x2 = c(-2/3 + 0.1, 0, 2/3 - 0.1),
                        y1 = c(0,-1 + 0.1, 0),
                        y2 = c(-2,2/3 - 2 - 0.1, -2))

ggplot(dat) +
  geom_polygon(aes(x, y), fill = "#fcc2ff", col = "black") +
  geom_polygon(aes(x / 1.5, y / 1.5 - 2), fill = "#bffcc6", col = "black") +
  geom_segment(aes(x1, y1, xend = x2, yend = y2), data = dat_arrow, 
               arrow = arrow(length = unit(0.30,"cm"), type = "closed")) +
  annotate("text", 0, 0, label = "Population", size = 8, family = "Garamond") +
  annotate("text", 0, -2, label = "Stickprov", size = 8, family = "Garamond") +
  theme_nothing() +
  theme(panel.background = element_rect(fill = "#ffffe6", color = NA),
        plot.background = element_rect(fill = "#ffffe6", color = NA)) +
  ylim(-3,1)
```
</div>

<div style="width:50%;">
I en statistisk undersökning vill vi veta något om en egenskap (en *variabel*) i en *population*

<div class="fragment fade-in">
Ofta omöjligt att observera hela populationen, <span class="fragment fade-in"> så vi drar ett stickprov om $n$ observationer </span>
</div>

<div class="fragment fade-in">
Variabelvärdet hos en slumpmässigt utvald individ är en slumpvariabel med samma fördelning som variabeln i populationen
</div>
</div>

## Punktskattningar från stickprovet

<div style="width:50%;float:right;left:1200px;top:100px;position:absolute;">
```{r, echo = F, fig.height=6, fig.width = 4}
dat <- data.frame(t = seq(0, 2*pi, length.out = 1000)) %>% 
  mutate(x = cos(t), y = sin(t))
dat_arrow <- data.frame(c = rep(1:3, each = 2),
                        x1 = c(-1 + 0.1, 0, 1 - 0.1),
                        x2 = c(-2/3 + 0.1, 0, 2/3 - 0.1),
                        y1 = c(0,-1 + 0.1, 0),
                        y2 = c(-2,2/3 - 2 - 0.1, -2))

ggplot(dat) +
  geom_polygon(aes(x, y), fill = "#fcc2ff", col = "black") +
  geom_polygon(aes(x / 1.5, y / 1.5 - 2), fill = "#bffcc6", col = "black") +
  geom_segment(aes(x1, y1, xend = x2, yend = y2), data = dat_arrow, 
               arrow = arrow(length = unit(0.30,"cm"), type = "closed")) +
  annotate("text", 0, 0, label = expression("Population ("*mu*", "*sigma*")"), 
           size = 8, family = "Garamond") +
  annotate("text", 0, -2, label = expression("Stickprov ("*bar(x)*", "*s*")"), 
           size = 8, family = "Garamond") +
  theme_nothing() +
  theme(panel.background = element_rect(fill = "#ffffe6", color = NA),
        plot.background = element_rect(fill = "#ffffe6", color = NA)) +
  ylim(-3,1)
```
</div>

<div style="width:50%;">
Stickprovet kan användas till att *punktskatta* egenskaper som medelvärde och varians i populationen

<div class="fragment fade-in">
Egenskaper i populationen betecknas med grekiska bokstäver ($\mu$ och $\sigma$) och skattningarna betecknas med romerska bokstäver ($\bar x$ och $s$)
</div>

<div class="fragment fade-in">
Valet av punktskattning beror på variabeln vi undersöker
</div>

<div class="fragment fade-in">
Om populationsvariabeln är normalfördelad är vi intresserade av skattade värden för medelvärde och varians (stickprovsmedelvärde och stickprovsvarians)
</div>

<div class="fragment fade-in">
Om populationsvariabeln är binär är vi intresserade av andelen positiva utfall i stickprovet
</div>
</div>

## Samplingsfördelningar

En punktskattning är *en* observation av en slumpvariabel

Om vi drar ett nytt slumpmässigt stickprov kommer vi få andra punktskattningar

<div class="fragment fade-in">
Punktskattningens fördelning kallas för en *samplingsfördelning*
</div>

<div class="fragment fade-in">
Samplingsfördelningen gör det möjligt att dra slutsatser kring populationens egenskaper (genom *hypotestest*) och att ringa in populationens egenskaper med en viss sannolikhet (genom *konfidensintervall*)
</div>

# Normalfördelad variabel, känd standardavvikelse

Om en variabel är normalfördelad med medelvärde $\mu$ och varians $\sigma^2$, är ett medelvärde av $n$ observationer av den variabeln normalfördelat med medelvärde $\mu$ och varians $\sigma^2 / n$

<div class="fragment fade-in">
$$X \sim N(\mu, \sigma^2) \qquad \bar X \sim N(\mu, \sigma^2 / n)$$
</div>

<div class="fragment fade-in">
```{r, echo = F, fig.height=3, fig.width=16, fig.align='center'}
dat_n <- expand.grid(x = seq(-5 , 5, 0.01), n = c(1, 2, 4, 10))
dat_n$y <- dnorm(dat_n$x, sd = 1 / sqrt(dat_n$n))
dat_n$n <- factor(dat_n$n, levels = c(1,2,4,10), ordered = T)

ggplot(dat_n, aes(x, y, col = n)) +
  geom_line(size = 2) +
  facet_wrap(~ n, ncol = 4) +
  coord_cartesian(xlim=c(-4,4))
```
</div>

<div class="fragment fade-in">
Medelvärdet $\bar x$ blir en mer och mer precis skattning av populationsmedelvärdet $\mu$ när $n$ ökar
</div>

<div class="fragment fade-in">
När vi standardiserar ett *medelvärde* använder vi standardavvikelsen $\sigma/ \sqrt n$
</div>

<div class="fragment fade-in">
För ett medelvärde gäller alltså att $\frac{\bar X - \mu}{\sigma / \sqrt n} \sim N(0,1)$
</div>


## Sannolikhetsberäkning på normalfördelad variabel

En abborres vikt antas normalfördelad med $\mu = 350$ och $s = 40$

<div style="float:right; width:50%;">
```{r, echo = F, fig.height=3, fig.width=6, fig.align='center'}
tibble(x = seq(230,470,0.1), y = dnorm(x, 350, 40)) %>% 
  ggplot(aes(x, y)) +
  geom_line() +
  geom_hline(yintercept = 0) +
  geom_ribbon(aes(ymax = y, ymin = 0), data = . %>% filter(x < 364), fill = "salmon1", col = "black") +
  scale_x_continuous(breaks = c(300,350,364,400)) +
  theme(axis.ticks.y = element_blank(), axis.text.y = element_blank())
```
</div>

<div style="width:50%;">
Säg att vi vill veta sannolikheten att en slumpmässigt fångad abbore väger under 364 gram

<div class="fragment fade-in">
Standardisera och slå i tabell

$$P(X < 364) = P(Z < \frac{364 - 350}{40} = 0.35)$$

Tabell 4 ger sannolikheten 0.6368
</div>
</div>

## Sannolikhetsberäkning på medelvärde

En abborres vikt antas normalfördelad med $\mu = 350$ och $s = 40$

<div style="float:right; width:50%;">
```{r, echo = F, fig.height=3, fig.width=6, fig.align='center'}
tibble(x = seq(230,470,0.1), y = dnorm(x, 350, 40/5)) %>% 
  ggplot(aes(x, y)) +
  geom_line() +
  geom_hline(yintercept = 0) +
  geom_ribbon(aes(ymax = y, ymin = 0), data = . %>% filter(x < 364), fill = "salmon1", col = "black") +
  scale_x_continuous(breaks = c(300,350,364,400)) +
  theme(axis.ticks.y = element_blank(), axis.text.y = element_blank())
```
</div>

<div style="width:50%;">
Säg att vi vill veta sannolikheten att medelvärdet av 25 abborrar är under 364 gram

<div class="fragment fade-in">
Beräkna standardavvikelsen, standardisera, slå i tabell
</div>

<div class="fragment fade-in">
Då $X$ är har en standardavvikelse på $40$ och $\bar X$ är medelvärdet av $25$ observationer, har $\bar X$ en standardavvikelse på $40 / \sqrt {25}$
</div>

<div class="fragment fade-in">
Notera att standardiseringsformeln blir $z = \frac{x - \mu}{s/\sqrt n}$
</div>

<div class="fragment fade-in">
$$P(\bar X < 364) = P(Z < \frac{364 - 350}{40/ \sqrt{25}} = \frac{14}{40/5} = 1.75)$$

Tabell 4 ger sannolikheten 0.9599
</div>
</div>

# Normalfördelad variabel, skattad standardavvikelse

<div class="fragment fade-in">
Vi såg tidigare att ett medelvärde av $n$ observationer från en normalfördelning är fördelat enligt $N(\mu, \sigma^2/n)$

Standardisering gav att $\frac{\bar X - \mu}{\sigma / \sqrt n}$ är $N(0,1)$
</div>

<div class="fragment fade-in">
Vid en statistisk undersökning är standardavvikelsen nästan alltid okänd och skattas från datan ($s$)

Eftersom $s$ beror på stickprovet är det en slumpvariabel
</div>

<div class="fragment fade-in">
En naturlig tanke är att medelvärdet följer $N(\mu, s^2 / n)$ och att den standardiserade variabeln $\frac{\bar X - \mu}{s / \sqrt n}$ är $N(0,1)$, men det visar sig inte stämma
</div>

## Samplingsfördelning vid skattad $s$

Resultatet av att använda en skattad standardavvikelse vid standardisering är att man inte längre får en normalfördelning

Den fördelning man får istället betecknas $t$ (en *t-fördelning*)

<div class="fragment fade-in" style="float:right; width:50%;">
```{r, echo = F, fig.height=4, fig.align='center'}
dat_t <- expand.grid(x = seq(-6,6,0.01),
                df = c(1,2,5,10, Inf)) %>% 
  mutate(y = dt(x, df),
         df = as.ordered(df))
ggplot(dat_t, aes(x, y, col = df, group = df)) +
  geom_line(size = 2, alpha = 0.75) +
  coord_cartesian(xlim = c(-4,4))
```

```{r, echo = F, fig.height=2, fig.align='center'}
ggplot(dat_t, aes(x, y, col = df, group = df)) +
  geom_line(size = 2) +
  facet_wrap(~ df, ncol = 5) +
  theme(legend.position = "none") +
  coord_cartesian(xlim = c(-4,4))
```
</div>

<div class="fragment fade-in">
En t-fördelning liknar en standardiserad normalfördelning men är flackare
</div>

<div class="fragment fade-in">
t-fördelningen har en ingående parameter, antalet *frihetsgrader*
</div>

<div class="fragment fade-in">
Fördelningen går mot en standardiserad normalfördelning när antalet frihetsgrader ökar
</div>

## Frihetsgrader

*Frihetsgrader* är ett statistiskt begrepp för en datamängds storlek efter påförd begränsning

<div class="fragment fade-in">
När vi skattar $s$ använder vi serien $x_i - \bar x$

$$s^2 =\frac{1}{n - 1} \sum_{i=1}^n (x_i - \bar x)^2$$
</div>

<div class="fragment fade-in">
Den serien har egenskapen att den alltid summerar till noll (en begränsning)
</div>

<div class="fragment fade-in">
Vid skattningen av $s$ använder vi alltså en serie som innehåller *mindre* information än våra $n$ observationer
</div>

<div class="fragment fade-in">
Antalet frihetsgrader ges av antalet observationer minus antalet begränsningar, så vid skattningen av $s$ har vi $n - 1$ frihetsgrader
</div>

<div class="fragment fade-in">
Om vi standardiserar med en skattad standardavvikelse får vi en t-fördelning med $n - 1$ frihetsgrader

$$\frac{\bar X - \mu}{s / \sqrt n} \sim t(n-1)$$
</div>

## Standardisering av medelvärde

**Med känd standardavvikelse**

$$\frac{\bar X - \mu}{\sigma / \sqrt n} \sim N(0,1)$$

**Med skattad standardavvikelse**

$$\frac{\bar X - \mu}{s / \sqrt n} \sim t(n-1)$$

# Centrala gränsvärdesatsen

Så om den ursprungliga variabeln är normalfördelad kommer det skattade medelvärdet följa en normalfördelning, <span class="fragment fade-in"> men vad gäller om den ursprungliga variabeln inte är normalfördelad? </span>

<div class="fragment fade-in">
Enligt *centrala gränsvärdesatsen* går summor av likadana slumpvariabler mot en normalfördelning när antalet termer ökar
</div>

<div class="fragment fade-in">
Summan av två tärningskast är t.ex mer lik en normalfördelning är fördelningen för ett enskilt kast

```{r, echo = F, fig.height=4, fig.align='center'}
a <- rep(1/6, 6)
convolveN <- function(x, n){
  y <- x
  if(n > 1){
    for(i in 1:(n - 1)){
      y <- convolve(y, x, type = "open")
    }
  }
  y
}

dat <- data.frame()
for(i in c(1, 2, 5, 10)){
  dt <- data.frame(n = i, p = convolveN(a, i))
  dt$x <- 1:length(dt$p) + i - 1
  dat <- bind_rows(dat, dt)
}

dat <- dat %>% 
  mutate(m = n,
         n = paste0("Antal kast: ", n),
         n = factor(n, levels = unique(n)))

ggplot(dat %>% filter(m < 3), aes(x, p)) + 
  geom_bar(stat = "identity", width = 0.5) +
  facet_wrap(~ n, scale = "free")
```
</div>

##

Summor av ytterligare kast kommer blir ännu mer lik en normalfördelning

```{r, echo = F, fig.align='center', fig.width=16, fig.height = 4}
ggplot(dat, aes(x, p)) + 
  geom_bar(stat = "identity", width = 0.5) +
  facet_wrap(~ n, scale = "free", ncol = 4)
```

<div class="fragment fade-in">
Eftersom medelvärdet är en summa delat med en konstant $n$, kommer medelvärdet vara normalfördelat
</div>

# Binära variabler

<div style="width:50%;float:right;left:1200px;top:100px;position:absolute;">
```{r, echo = F, fig.height=6, fig.width = 4}
dat <- data.frame(t = seq(0, 2*pi, length.out = 1000)) %>% 
  mutate(x = cos(t), y = sin(t))
dat_arrow <- data.frame(c = rep(1:3, each = 2),
                        x1 = c(-1 + 0.1, 0, 1 - 0.1),
                        x2 = c(-2/3 + 0.1, 0, 2/3 - 0.1),
                        y1 = c(0,-1 + 0.1, 0),
                        y2 = c(-2,2/3 - 2 - 0.1, -2))

ggplot(dat) +
  geom_polygon(aes(x, y), fill = "#fcc2ff", col = "black") +
  geom_polygon(aes(x / 1.5, y / 1.5 - 2), fill = "#bffcc6", col = "black") +
  geom_segment(aes(x1, y1, xend = x2, yend = y2), data = dat_arrow, 
               arrow = arrow(length = unit(0.30,"cm"), type = "closed")) +
  annotate("text", 0, 0, label = expression("Population (p)"), 
           size = 8, family = "Garamond") +
  annotate("text", 0, -2, label = expression("Stickprov ("*hat(p)*")"), 
           size = 8, family = "Garamond") +
  theme_nothing() +
  theme(panel.background = element_rect(fill = "#ffffe6", color = NA),
        plot.background = element_rect(fill = "#ffffe6", color = NA)) +
  ylim(-3,1)
```
</div>

<div style="width:50%;">
Förekomsten av egenskapen hos en individ är en binär variabel

Vi vill veta hur vanlig en viss egenskap är i en population

<div class="fragment fade-in">
Drar ett stickprov av storlek $n$ och tittar på antalet i stickprovet som har egenskapen (*positiva utfall*)
</div>

<div class="fragment fade-in">
Antalet positiva utfall är en slumpvariabel $X$ som är binomialfördelad med antalet $n$ och sannolikheten $p$

$$X \sim Bin(n, p)$$
</div>
</div>

## Punktskattning av en proportion

Proportionen i populationen betecknas $p$

Den naturliga skattningen av $p$ vid ett stickprov av storleken n är

$$\hat p = \frac{\text{Antal positiva utfall}}{n}$$

<div class="fragment fade-in">
**Samplingsfördelning för $\hat p$**

Eftersom *antalet positiva utfall* är binomialfördelat ges samplingsfördelningen för $\hat p$ av en binomialfördelning skalad med n
</div>

<div class="fragment fade-in">
<div style="float:right; width:50%;">
```{r, echo = F, fig.height=4, fig.width=8}
g_bin1 <- tibble(x = 0:10, y = dbinom(x, 10, 0.4)) %>% 
  ggplot(aes(x, y)) +
  geom_bar(stat = "identity", width = 0.5) +
  scale_x_continuous(breaks = 0:10) +
  ylab("Sannolikhet") +
  theme(panel.grid.major.x = element_blank(), panel.grid.minor.x = element_blank())

g_bin2 <- tibble(p = 0:10, y = dbinom(p, 10, 0.4)) %>% 
  ggplot(aes(p, y)) +
  geom_bar(stat = "identity", width = 0.5) +
  scale_x_continuous(breaks = 0:10, label = 0:10 / 10) +
  ylab("Sannolikhet") + xlab(expression(hat(p))) +
  theme(panel.grid.major.x = element_blank(), panel.grid.minor.x = element_blank())

g_bin1 + g_bin2
```
</div>
</div>

<div style="font-size:0.75em;">
<br><br>
<div class="fragment fade-in">
Vi drar tio observationer ur en population där 40 procent har antikroppar mot en viss sjukdom
</div>

<div class="fragment fade-in">
Antalet positiva följer en binomalfördelning med $n=10$ och $p = 0.4$
</div>

<div class="fragment fade-in">
Fördelningen för vår skattning av proportionen är en skalning av den binomialfördelningen
</div>
</div>

## Normalapproximation av binomialfördelning

Centrala gränsvärdesatsen ger att summor av slumpvariabler är ungefärligt normalfördelade

<div class="fragment fade-in">
Eftersom binomialen är en summa av binära variabler kan binomialfördelning approximeras av en normalfördelning, om $n$ är *stort* och $p$ *nära* $0.5$
</div>

<div class="fragment fade-in">
Boken *Biometri* ger tumregeln att $np$ och $n(1-p)$ bägge ska vara större än 10
</div>

<div class="fragment fade-in">
En binomialfördelning med parametrar $n$ och $p$ approximeras av en normalfördelning med medelvärde $np$ och varians $np(1-p)$
</div>

<div class="fragment fade-in">
```{r, echo = F, fig.align='center', fig.height=4}
dat_n <- tibble(x = seq(0, 100, 0.1), y = dnorm(x, 40, sqrt(24)))
g_app1 <- ggplot(tibble(x = 0:100, y = dbinom(x, 100, 0.4)), aes(x, y)) +
  geom_line(aes(x, y), data = dat_n, col = "red", size = 1) +
  geom_bar(stat = "identity", width = 0.5) +
  scale_x_continuous(breaks = seq(0,100,10)) +
  ylab("Sannolikhet") +
  theme(panel.grid.major.x = element_blank(), panel.grid.minor.x = element_blank()) +
  ggtitle("Normalapproximation av Bin(100, 0.4)")

dat_n <- tibble(x = seq(0, 100, 0.01), y = dnorm(x, 1, sqrt(100*0.01*0.99)))
g_app2 <- ggplot(tibble(x = 0:100, y = dbinom(x, 100, 0.01)), aes(x, y)) +
  geom_line(aes(x, y), data = dat_n, col = "red", size = 1) +
  geom_bar(stat = "identity", width = 0.5) +
  scale_x_continuous(breaks = seq(0,100,10)) +
  ylab("Sannolikhet") +
  theme(panel.grid.major.x = element_blank(), panel.grid.minor.x = element_blank()) +
  coord_cartesian(xlim = c(0, 20)) +
  ggtitle("Normalapproximation av Bin(100, 0.01)")

g_app1 + g_app2
```
</div>


## Sannolikhetsberäkning vid normalapproximation

<div class="fragment fade-in" data-fragment-index="2" style = "float:right; width = 50%;">
```{r, echo = F}
g_app3 <- ggplot(tibble(x = 0:2000, y = dbinom(x, 2000, 0.03)), aes(x, y, fill = x <= 65)) +
  geom_bar(stat = "identity", width = 0.5) +
  ylab("Sannolikhet") +
  geom_hline(yintercept = 0) +
  theme(panel.grid.major.x = element_blank(), panel.grid.minor.x = element_blank()) +
  ggtitle("Bin(2000, 0.03)") +
  theme(legend.position = "none") +
  coord_cartesian(xlim=c(0,100)) +
  scale_x_continuous(breaks = c(65, seq(0,100,25)))

g_app4 <- ggplot(tibble(x = seq(0, 200, 0.1), y = dnorm(x, 60, sqrt(58.2))),
                 aes(x, y)) +
  geom_ribbon(aes(ymax = y, ymin = 0), fill = "#f8766d") +
  geom_ribbon(aes(ymax = y, ymin = 0), data = . %>% filter(x < 65), fill = "#00bfc4") +
  geom_line() +
  geom_hline(yintercept = 0) +
  ylab("Sannolikhet") +
  theme(panel.grid.major.x = element_blank(), panel.grid.minor.x = element_blank()) +
  ggtitle("N(60, 58.2)") +
  theme(legend.position = "none") +
  coord_cartesian(xlim=c(0,100)) +
  scale_x_continuous(breaks = c(65, seq(0,100,25)))

g_app3 / g_app4
```
</div>

Slumpvariabeln $X$ följer en binomialfördelning med $n = 2000$ och $p = 0.03$

Vad är sannolikheten att $X$ är mindre eller lika med 65?

<div class="fragment fade-in" data-fragment-index="1">
Normalapproximationen har medelvärde $np = 2000 \cdot 0.03 = 60$ och varians $np(1-p) = 2000 \cdot 0.03 \cdot 0.97 = 58.2$
</div>

<div class="fragment fade-in">
Sannolikhetsberäkningen ges av

$$P(X < 65) \approx P(Z < \frac{65 - 60}{\sqrt{58.2}} = 0.66) = 0.7454$$
</div>

<div class="fragment fade-in">
**Kontinuitetskorrektion**

Approximationen kan förbättras något genom en kontinuitetskorrektion där man istället för att räkna på 65 räknar på 65.5
</div>

#

<div style="position:absolute;width:80%;height:400px;border: 10px double;padding: 150px 10px; left:10%; top:100px;">
<p style="text-align:center;font-size: 2em;">
Slut
</p>
</div>